臺灣新竹地方法院刑事裁定              100年度聲字第620號
聲  請  人  臺灣新竹地方法院檢察署檢察官
受  刑  人  謝采容  原名謝鳳.
上列聲請人因受刑人數罪併罰有二裁判以上，聲請定其應執行之
刑（100 年度執聲字第459 號），本院裁定如下：
    主  文
謝采容所犯如附表所示各罪所處之刑，應執行有期徒刑壹年拾壹
月，如易科罰金，以銀元佰元即新臺幣玖佰元折算壹日。
    理  由
一、聲請意旨略以：受刑人因所犯如附表所列之罪，先後經判決
    確定如附表所示，應依刑法第53條、第51條第5 款規定，定
    其應執行之刑，爰依刑事訴訟法第477 條第1 項聲請裁定等
    語。
二、按「於94年1 月7 日刑法修正施行前犯併合處罰數罪中之一
    罪，且該數罪均符合第41條第1 項得易科罰金之規定者，適
    用90年1 月4 日修正之刑法第41條第2 項規定」，刑法施行
    法第3 條之1 第3 項定有明文。再按，刑法第2 條第1 項規
    定：「行為後法律有變更者，適用行為時之法律。但行為後
    之法律有利於行為人者，適用最有利於行為人之法律」。又
    依刑法第51條定應執行刑時，「裁判確定前犯數罪，其中一
    罪在新法施行前者，亦同（即亦應為新舊法比較）」，最高
    法院95年度第8 次刑事庭會議決議可資參照。本件受刑人於
    裁判確定前所犯如附表所示之罪，其中附表編號二所示之罪
    係於民國95年7 月1 日前犯之，而刑法部分條文業於94年2
    月2 日經總統公布修正，並自95年7 月1 日起施行，經查：
  (一)修正前刑法第51條第5 款規定：「數罪併罰，分別宣告其罪
    之刑，依左列各款定其應執行者：宣告多數有期徒刑者，於
    各刑中之最長期以上，各刑合併之刑期以下，定其刑期。但
    不得逾20年」；修正後刑法第51條第5 款規定：「宣告多數
    有期徒刑者，於各刑中之最長期以上，各刑合併之刑期以下
    ，定其刑期。但不得逾30年」；茲經比較結果，修正後刑法
    並非較有利於行為人，故依刑法第2 條第1 項前段之規定，
    仍應依行為時之法律即修正前之刑法第51條之規定，定其應
    執行之刑。
  (二)再者，受刑人犯如附表編號二所示之罪後，刑法關於易科罰
    金之規定亦有變更，依受刑人行為時刑法第41條第1 項之規
    定，應以銀元1 元以上3 元以下折算1 日，並依廢止前罰金
    罰鍰提高標準條例第2 條規定提高100 倍為銀元100 元以上
    300 元以下即新臺幣300 元以上900 元以下；另依同條第2
    項之規定，併合處罰之數罪均得易科罰金，而定應執行之刑
    逾6 月者，仍得易科罰金。惟依94年2 月2 日修正後刑法第
    41條第1 項之規定，則應以新臺幣1,000 元、2,000 或3,00
    0 元折算1 日；另依同條第2 項（嗣經移列至第8 項）之規
    定，限制併合處罰之數罪均得易科罰金，定應執行之刑未逾
    6 月者，始得易科罰金，而該項規定業據司法院大法官會議
    於98年6 月19日以釋字第662 號解釋宣告失其效力，復依99
    年1 月1 日修正生效後刑法第41條第8 項之規定，則數罪併
    罰之數罪均得易科罰金，定應執行之刑逾6 月者，亦得易科
    罰金。是依上開說明，經比較後，仍以行為時法即94年2 月
    2 日修正前之規定，較有利於受刑人。綜上，依刑法施行法
    第3 條之1 第3 項、刑法第2 條第1 項前段規定，自應適用
    行為時之法律即94年2 月2 日修正前刑法第41條第1 項前段
    、第2 項規定，定其應執行刑易科罰金之折算標準。
三、經查，受刑人於附表所列日期犯如附表所列之罪，經分別判
    處如附表所列之刑，均已確定在案，有臺灣高等法院被告前
    案紀錄表及各該刑事判決在卷可稽，茲檢察官聲請定其應執
    行之刑，本院審核認聲請尚無不合，應予准許。
四、依刑事訴訟法第477 條第1 項，刑法施行法第3 條之1 第3
    項，刑法第2 條第1 項前段、第53條，94年2 月2 日修正前
    刑法第51條第5 款、第41條第1 項前段、第2 項，廢止前罰
    金罰鍰提高標準條例第2 條，現行法規所定貨幣單位折算新
    臺幣條例第2 條，裁定如主文。
中    華    民    國   100    年    7     月    19    日
                  刑事第六庭  法  官  林建鼎
以上正本證明與原本無異。
如不服本裁定，應於收受送達後5 日內向本院提出抗告狀（須附
繕本）。
中    華    民    國   100    年    7     月    19    日
                              書記官  黃伊婕
附表：受刑人聲請合併定應執行刑案件一覽表：
┌─┬───┬───┬────┬──────────┬──────────┐
│編│罪  名│宣告刑│犯罪日期│    最後事實審      │      確定判決      │
│號│      │      │        ├─────┬────┼─────┬────┤
│  │      │      │        │法院、案號│判決日期│法院、案號│確定日期│
├─┼───┼───┼────┼─────┼────┼─────┼────┤
│  │圖利容│有期徒│97年8 月│本院98年度│98年10月│          │98年11月│
│一│留猥褻│刑6 月│1 日起至│審竹簡字第│9 日    │  均同左  │10日    │
│  │、性交│      │同月6 日│420 號    │        │          │        │
│  │      │      │止      │          │        │          │        │
├─┼───┼───┼────┼─────┼────┼─────┼────┤
│  │      │有期徒│93年至94│本院99年度│100 年4 │          │100 年4 │
│二│重  利│刑8 月│年間之某│易字第274 │月1 日  │  均同左  │月1 日  │
│  │      │，減為│日起至94│號        │        │          │        │
│  │      │有期徒│年12月底│          │        │          │        │
│  │      │刑4 月│某日止  │          │        │          │        │
├─┼───┼───┼────┼─────┼────┼─────┼────┤
│  │      │有期徒│95年10月│本院99年度│100 年4 │          │100 年4 │
│三│重  利│刑4 月│間某日  │易字第274 │月1 日  │  均同左  │月1 日  │
│  │      │，減為│        │號        │        │          │        │
│  │      │有期徒│        │          │        │          │        │
│  │      │刑2 月│        │          │        │          │        │
├─┼───┼───┼────┼─────┼────┼─────┼────┤
│  │未指定│有期徒│98年3 月│本院99年度│100 年4 │          │100 年4 │
│四│犯人誣│刑3 月│30日    │易字第274 │月1 日  │  均同左  │月1 日  │
│  │告    │      │        │號        │        │          │        │
├─┼───┼───┼────┼─────┼────┼─────┼────┤
│  │恐嚇危│有期徒│98年4 月│本院99年度│100 年4 │          │100 年4 │
│五│害安全│刑4 月│11日    │易字第274 │月1 日  │  均同左  │月1 日  │
│  │      │      │        │號        │        │          │        │
├─┼───┼───┼────┼─────┼────┼─────┼────┤
│  │恐嚇危│有期徒│98年5 月│本院99年度│100 年4 │          │100 年4 │
│六│害安全│刑4 月│4 日    │易字第274 │月1 日  │  均同左  │月1 日  │
│  │      │      │        │號        │        │          │        │
├─┼───┼───┼────┼─────┼────┼─────┼────┤
│  │恐嚇危│有期徒│98年5 月│本院99年度│100 年4 │          │100 年4 │
│七│害安全│刑4 月│6 日    │易字第274 │月1 日  │  均同左  │月1 日  │
│  │      │      │        │號        │        │          │        │
└─┴───┴───┴────┴─────┴────┴─────┴────┘
註：編號二至七曾定執行刑有期徒刑1 年6 月。